臺灣高等法院刑事判決　　　　　　　　96年度上訴字第2814號
上　訴　人　台灣桃園地方法院檢察署檢察官
上　訴　人
即　被　告　乙○○
　　　　　　　　　　（現於台灣桃園監獄）
上　訴　人
即　被　告　甲○○
共　　　同
選任辯護人　呂福元　律師
上列上訴人因被告毒品危害防制條例案件，不服臺灣桃園地方法
院95年度訴字第2885號，中華民國96年5月24日第一審判決（起
訴案號：臺灣桃園地方法院檢察署95年度偵字第22988號），提
起上訴，本院判決如下：
    主  文
原判決撤銷。
乙○○共同販賣第一級毒品，累犯，處有期徒刑拾伍年陸月，第
一級毒品海洛因貳包 (共淨重拾伍點玖柒公克）沒收銷燬之，空
包裝重壹點貳陸公克、空夾鏈袋玖拾壹只、電子磅秤壹台均沒收
，未扣案之犯罪所得新臺幣壹仟元沒收，如全部或一部不能沒收
時，以其財產抵償之。又共同販賣第二級毒品，累犯，處有期徒
刑柒年肆月，空夾鏈袋玖拾壹只、電子磅秤壹台均沒收，未扣案
之犯罪所得新臺幣伍仟元沒收，如全部或一部不能沒收時，以其
財產抵償之，又共同販賣第二級毒品，累犯，處有期徒刑柒年肆
月，空夾鏈袋玖拾壹只、電子磅秤壹台均沒收，未扣案之犯罪所
得新臺幣貳仟元沒收，如全部或一部不能沒收時，以其財產抵償
之，又共同販賣第二級毒品，累犯，處有期徒刑柒年肆月，空夾
鏈袋玖拾壹只、電子磅秤壹台均沒收，未扣案之犯罪所得新臺幣
陸仟元沒收，如全部或一部不能沒收時，以其財產抵償之，又共
同販賣第二級毒品，累犯，處有期徒刑柒年肆月，第二級毒品甲
基安非他命壹小包（毛重壹點零陸公克，淨重零點柒玖公克）沒
收銷燬之，空夾鏈袋玖拾壹只、電子磅秤壹台均沒收，未扣案之
犯罪所得新臺幣貳仟元沒收，如全部或一部不能沒收時，以其財
產抵償之，應執行有期徒刑拾柒年，第一級毒品海洛因貳包 (共
淨重拾伍點玖柒公克）沒收銷燬之，空包裝重壹點貳陸公克、空
夾鏈袋玖拾壹只、電子磅秤壹台均沒收，第二級毒品甲基安非他
命壹小包（毛重壹點零陸公克，淨重零點柒玖公克）沒收銷燬之
，未扣案之犯罪所得新臺幣壹萬陸仟元沒收，如全部或一部不能
沒收時，以其財產抵償之。
甲○○共同販賣第一級毒品，處有期徒刑拾伍年，第一級毒品海
洛因貳包 (共淨重拾伍點玖柒公克）沒收銷燬之，空包裝重壹點
貳陸公克、空夾鏈袋玖拾壹只、電子磅秤壹台均沒收，未扣案之
犯罪所得新臺幣壹仟元沒收，如全部或一部不能沒收時，以其財
產抵償之。又共同販賣第二級毒品，處有期徒刑柒年，空夾鏈袋
玖拾壹只、電子磅秤壹台均沒收，未扣案之犯罪所得新臺幣伍仟
元沒收，如全部或一部不能沒收時，以其財產抵償之，又共同販
賣第二級毒品，處有期徒刑柒年，空夾鏈袋玖拾壹只、電子磅秤
壹台均沒收，未扣案之犯罪所得新臺幣貳仟元沒收，如全部或一
部不能沒收時，以其財產抵償之，又共同販賣第二級毒品，處有
期徒刑柒年，空夾鏈袋玖拾壹只、電子磅秤壹台均沒收，未扣案
之犯罪所得新臺幣陸仟元沒收，如全部或一部不能沒收時，以其
財產抵償之，又共同販賣第二級毒品，處有期徒刑柒年，第二級
毒品甲基安非他命壹小包（毛重壹點零陸公克，淨重零點柒玖公
克）沒收銷燬之，空夾鏈袋玖拾壹只、電子磅秤壹台均沒收，未
扣案之犯罪所得新臺幣貳仟元沒收，如全部或一部不能沒收時，
以其財產抵償之，應執行有期徒刑拾伍年陸月，第一級毒品海洛
因貳包 (共淨重拾伍點玖柒公克）沒收銷燬之，空包裝重壹點貳
陸公克、空夾鏈袋玖拾壹只、電子磅秤壹台均沒收，第二級毒品
甲基安非他命壹小包（毛重壹點零陸公克，淨重零點柒玖公克）
沒收銷燬之，未扣案之犯罪所得新臺幣壹萬陸仟元沒收，如全部
或一部不能沒收時，以其財產抵償之。
    事  實
一、乙○○前施用毒品案件，經臺灣雲林地方法院於民國92年5
    月29日以以92年度訴字第269號判處應執行有期徒刑1年6月
    ，並於92年6月19日確定，因縮刑假釋付保護管束出監，於
    94年7月30日縮刑期滿執行完畢。詎猶不知悔改，與其女友
    甲○○基於共同販賣第一級毒品及第二級毒品之犯意聯絡，
    乙○○提供其本人與甲○○之行動電話作為聯絡工具，購毒
    者來電洽購，由乙○○、甲○○分別接聽後，約完交易地點
    或由乙○○，或由甲○○前往交易毒品，所得均由乙○○統
    籌處理，乙○○、甲○○共同先後為下列之販賣第一級毒品
    海洛因及第二級毒品安非他命之犯行，並將所得共同花用（
    一）乙○○於95年9月23日以其所持用之0000000000號行動
    電話撥打其前女友楊淑莉所持用之0000000000號行動電話約
    好販賣5千元之安非他命予楊淑莉之事宜，並傳簡訊給甲○
    ○告知此事，乙○○則於95年9月24日將5千元之安非他命送
    至臺北市○○路○段364巷40號3樓之1楊淑莉住處完成交易。
    （二）朱家民以其所持用之0000000000號行動電話於95年9
    月24日下午5時28分許撥打乙○○所持用之0000000000號行
    動電話約好購買第一級毒品海洛因一千元，惟乙○○不願外
    出，朱家民即以電話聯絡甲○○，告以購買海洛因之事，甲
    ○○遂至乙○○位於桃園縣桃園市○○路2巷3號住處，徵得
    乙○○同意後，自乙○○皮包內取出第一級毒品海洛因1小
    包，於同晚約7、8時許，在臺北縣林口鄉某處，以1千元之
    價格交付出售之海洛因1小包予朱家民。（三）95年10月1日
    上午某時許，在桃園縣某不詳地點，由甲○○將0.25公克之
    第二級毒品安非他命以2千元之價格出售給真實姓名年籍不
    詳綽號「阿賓」之成年男子，並將該2千元交予乙○○。（
    四）95年10月20日下午9時36分許，有真實姓名、年籍不詳
    綽號「仲豪」之成年男子以0000000000號行動電話撥打0000
    000000號電話向乙○○購買1公克6千元之第二級毒品安非他
    命，乙○○即與「仲豪」相約於同晚在南亞工專附近交易，
    綽號「仲豪」之人抵達後，乙○○即交付6千元之第二級毒
    品安非他命予綽號「仲豪」之人。（五）於95年10月24日晚
    上7時許、同晚7時34分許，潘正雄以其所持用之0000000000
    號行動電話及000000000號市內電話接續撥打甲○○所持用
    之0000000000號電話要購買2000元之第二級毒品安非他命，
    甲○○接聽後轉告乙○○，潘正雄至前開乙○○住處交付2
    千元後，向乙○○購得第二級毒品安非他命。嗣因乙○○為
    警監聽得悉上情，於95年11月1日下午3時30分許及4時40分
    許，分別於桃園縣龜山鄉大崗村下湖8之5號查獲甲○○；在
    桃園縣桃園市○○路2巷3號1樓查獲乙○○，並扣得海洛因2
    包（共淨重15.97公克，純質淨重1.20公克，空包裝重1.26
    公克）、甲基安非他命1小包（毛重1.06公克，原淨重0.80
    公克，取0.01公克化驗，餘淨重0.79公克)、空夾鏈袋91個
    、電子磅秤1只等物。
二、案經臺北市政府警察局移送桃園地方法院檢察署檢察官偵查
    公訴。
    理  由
一、訊據被告乙○○、甲○○均否認有前揭事實之犯行，均辯稱
    我沒有販賣毒品云云，然查被告販賣第二級毒品安非他命予
    楊淑莉部分，證人楊淑莉於警詢中證稱伊與乙○○係朋友關
    係，沒有糾紛及仇恨，伊自95年9月份開始施用安非他命，
    所施用之安非他命都是向乙○○購買，每次都是以5千元作
    單位。95年9月23日凌晨零時8分，伊確實有打電話向乙○○
    買5000千元安非他命，但當日沒有拿到，係隔日伊才叫乙○
    ○把安非他命送到伊住處，貼了1千元的油錢予乙○○。證
    人楊淑莉原為乙○○之前女友，為被告乙○○所自承，彼等
    無怨懟，故楊淑莉於警詢中稱與乙○○間無金錢糾紛及仇恨
    ，當屬可信。且被告於原審審理時亦自承有拿安非他命予楊
    淑莉，另證人楊淑莉於警詢中皆證述係向乙○○「買」安非
    他命，從未提及係與乙○○「合資購買」安非他命。況依彼
    等之監聽譯文所示，楊淑莉或被告乙○○在電話中從未論及
    「合資購買」，而被告乙○○尚在95年9月24日凌晨2時42分
    許撥打被告甲○○0000000000號行動電話稱：等一下要送到
    臺北給楊淑莉，楊淑莉要拿5千元，還會給油錢等語，均有
    監聽之譯文及通聯記錄在卷可稽，顯然被告乙○○不但欲至
    臺北交付安非他命與楊淑莉，且已決意收取油錢，此與前揭
    楊淑莉證稱有給乙○○1千元油錢等語相合。被告乙○○曾
    稱係與楊淑莉「合資購買」，自無可信。又販賣第一級毒品
    予朱家民部分，證人朱家民於原審證稱95年9月24日下午5時
    28分，伊有打電話給乙○○，是被告甲○○接的，要買海洛
    因，約2、3小時後伊有拿到 (見原審審理筆錄第11頁、第12
    頁、第21頁)等語，被告乙○○於原審亦稱我要他（指甲○
    ○）收賣毒品的錢，他會跟我講某人交給我多少錢等，被告
    甲○○於原審亦證稱有見過朱家民，我都去跟他們收錢，收
    完錢就走，95年9月24日朱家民有打電話跟我要，量多少我
    不知道，就收一千元，（毒品）好像是包好的，是我從桃園
    乙○○那邊帶過來的，就是要給朱家民的，復有監聽之譯文
    及通聯記錄在卷可稽，被告甲○○於原審雖證稱伊與朱家民
    的部分，只有朱家民打電話一直要毒品的那一次，其他都是
    乙○○在與朱家民聯絡的。這次是伊說服乙○○說先給朱家
    民一點，伊就跟乙○○說剛好要要回林口，順便帶1千元安
    非他命的量給朱家民，就自乙○○的包包內取出1包 (見原
    審96年5月7日審判筆錄第14頁)等語。雖其證稱該次係交付
    安非他命，與朱家民所稱最後1次買是海洛因不符，但甲○
    ○早於原審96年4月12日審理時供稱伊不知道朱家民是用哪
    一種毒品等語 (見同日審理筆錄第24頁)，故其事後於原審
    審理時稱95年9月24日係交付安非他命予乙○○等語應係記
    憶有誤。再參酌該毒品既係甲○○事後說服乙○○，又係自
    乙○○之小包包內取出1包至林口交付朱家民，顯見被告乙
    ○○早已購入海洛因，被告乙○○前稱其係與朱家民合資購
    買係屬不實，無可採信。再被告販賣予姓名年籍不詳綽號「
    阿賓」之成年男子第二級毒品安非他命部分，依被告甲○○
    以0000000000號行動電話與被告乙○○0000000000號行動電
    話於95年10月1日下午4時56分之通聯監聽譯文所示，被告甲
    ○○向乙○○稱：『你知道嗎？他 (指姓名年籍不詳綽號「
    阿賓」之男子)就是早上跟我拿2000。然後我秤2.5給他嘛!0
    .25 給他。我早上有打電話問阿國說：「2張的話要多少，
    他說0.3」。他說外面這樣出。可是我秤0.25給他』 (見95
    年度偵字第22988號卷第88頁)。證人即共同被告甲○○於原
    審96年4月12日審理時供後具結證稱：有出給「阿賓」，因
    為「阿賓」來電後，伊打電話給乙○○，乙○○沒有接，所
    以打電話問乙○○的朋友「阿國」，問他2千元的安非他命
    要出多少，後來在桃園或是林口交給「阿賓」。伊收的錢幾
    乎都會交給乙○○等語 (見原審同日審判筆錄第23頁)。是
    依甲○○之證述可知，若甲○○有接獲他人聯絡乙○○係欲
    取毒品者，原則上甲○○會先聯絡被告乙○○，若其聯絡不
    到乙○○，則甲○○就自行決定是否「出貨」，此種情況絕
    非合資購買比例分取。況依上開監聽譯文所示，甲○○經「
    阿國」告知2千元的安非他命依行情係0.3公克，若係合資，
    根本無庸查詢行情。逕依購買之價錢予以折計即可，如果甲
    ○○非圖謀營利，為何僅秤0.25公克之安非他命予「阿賓」
    ，與「阿國」所稱之行情價相較尚短少0.05公克，待甲○○
    完成交易售價2仟元0.25公克之安非他命予「阿賓」後，即
    向乙○○回報價格及交付數量，再將所收取之2仟元交付予
    乙○○。當甲○○已向乙○○告知自行減量交予「阿賓」時
    ，乙○○亦未置一詞，可知此乃乙○○、甲○○2人與他人
    之交易常態。復有監聽之譯文及通聯記錄在卷可稽，故乙○
    ○、甲○○交付毒品予他人係獲有利益，非如被告乙○○所
    稱之係合資代購。故被告乙○○與被告甲○○確有於95年10
    月1日上午某時共同販賣0.25公克之第二級毒品安非他命予
    「阿賓」，由甲○○於該日上午某時在桃園市某處地區交付
    ，販賣價格為2千元。被告販賣第二級毒品安非他命予「仲
    豪」部分，依95年10月20日7晚間約9時36分監聽譯文內容所
    示，姓名年籍不詳綽號「仲豪」之成年男子自稱係「姐仔」
    所介紹，且「仲豪」直接向被告乙○○稱要拿1克之毒品，
    並詢被告乙○○1克要多少錢，乙○○即稱6千元。則「仲豪
    」既向被告乙○○要1克之安非他命，乙○○復稱6千元，顯
    然仲豪意在向被告乙○○購買1克之安非他命，無所謂合資
    購買之意。而被告乙○○雖曾稱係合資購買等語，然「仲豪
    」於電話中既稱係透過「姐仔」所介紹，顯然與被告並不熟
    稔。被告在與「仲豪」既不熟識之情況下，無須冒風險與仲
    豪合資購買安非他命。更何況被告乙○○於原審96年5月7日
    審理時供稱：「仲豪」拿6千元，伊也出6千元，2人共買2克
    等語 (見同日審理筆錄第14、15頁)。則1人1克6千元，2人
    合資購買1萬2千元亦僅有2克，重量未因合資購買而有增加
    ，則顯無合資購買較為便宜之情形。是被告曾稱係與「仲豪
    」合資購買，無足採信。復有監聽之譯文在卷可稽，被告供
    承最後仍有透過藥頭交付安非他命予仲豪，則可確定「仲豪
    」最後確有取得第二級毒品安非他命，是被告販賣6千元之
    第二級毒品安非他命予「仲豪」之事實應可確定。被告販賣
    第二級毒品安非他命予潘正雄部分，證人潘正雄於原審96年
    5月7日審理時證稱伊經由朋友介紹認識被告乙○○，朋友說
    乙○○有在賣安非他命，如果伊有需要可以找乙○○問問看
    (見原審同日審理筆錄第4頁)。96年10月24日伊打電話予乙
    ○○，但接電話的是個女的，伊就說要買毒品，至乙○○住
    處後，乙○○說身上現在沒東西，要伊等一下，伊就先拿2
    千元予乙○○，後來看到有一台車停在7-11那邊，乙○○上
    車，出來後就交給伊安非他命 (見原審同日審理筆錄第3、9
    頁)等語，核與卷附之95年10月24日晚間7時許、同晚7時34
    分許之監聽譯文內容相符。已可認證人潘正雄於95年10月24
    日晚間向被告乙○○取得安非他命。另被告乙○○於原審雖
    曾稱伊在潘正雄的車上有對潘正雄說幫其調東西 (指毒品)
    沒有賺錢，若一起拿東西，成份及藥效會比較好等語。而潘
    正雄在原審審理時亦附和證稱乙○○幫伊調東西，不知道乙
    ○○有何好處等語，惟經原審問潘正雄證稱乙○○身上隨時
    都有毒品可以應付伊等語，如此情形顯與乙○○稱係受邀一
    起合資購買之情形有間，而與一般隨時備有毒品供需求者選
    購或應需求者要求臨時補「貨」之情形無異，故96年10月24
    日該次向乙○○取安非他命部分，亦為販賣無誤。抑且依95
    年10月24日晚間7時許監聽譯文所示，潘正雄係直接問甲○
    ○：「那邊有嗎？」，而非要約合資購買，可知潘正雄當時
    係欲直接向乙○○取貨，根本非請乙○○調貨，是被告乙○
    ○、甲○○當係共同販賣第二級毒品安非他命予潘正雄，應
    可認定。復有扣案之海洛因2包，經送鑑定認：「送驗檢品2
    包均含第一級第6項毒品海洛因成分，合計淨重15.97公克 (
    空包裝總重1.26公克)，純度百分之7.52，純質淨重1.20公
    克」，有法務部調查局95年12月9日調科壹字第09523044970
    號鑑定書附卷可稽，足認扣案之白色粉末2包均含有海洛因
    成分無疑。又扣案之「白色透明晶體1包；毛重1.06公克，
    淨重0.80公克，取0.01公克化驗，餘0.79公克，檢出第二級
    毒品甲基安非他命成分」等情，亦有臺北市政府警察局96年
    1月17日北市鑑毒字第825號鑑驗通知書在卷可參，可認被告
    乙○○為警查獲時所扣之物確為第一級毒品海洛因及第二級
    毒品甲基安非他命。此外，尚有扣案之空夾鏈袋91個、電子
    磅秤1個、現場蒐證照片1張、扣案物品照片8張、臺灣桃園
    地方法院檢察署通訊監察書及附表在卷可憑，再按販賣毒品
    係違法行為，非可公然為之，亦無公定之價格，無論任何數
    量或包裝，均可任意分裝增減分量，而每次買賣之價差，亦
    隨時依雙方資力、關係之深淺、需求之數量、來源是否充裕
    、販賣者是否渴求資金、查緝是否嚴緊、購買者被查獲時供
    述購買對象之可能性之風險評估等，而異其標準，非可一概
    而論，販賣之利得除經坦承及價量俱臻明確外，委難察得實
    情，販賣之人從價差或量差中牟利方式雖異，但其圖利之非
    法販賣行為則一，本案被告二人雖否認販賣第一級毒品海洛
    因及販賣第二級毒品安非他命之行為，但尚難執此遽行推翻
    已明確之前證，致知過坦承者難辭刑責，而否認狡儈者反得
    逞僥倖，有失事理之平，被告二人不辭辛苦為前揭之送貨販
    賣等行為，是被告二人前揭販賣之行為，必有甚為可觀之差
    價利益，否則其當無甘冒經查獲後遭判處重刑之危險，被告
    意圖營利之意甚明，被告二人前揭之所辯，無非卸責之詞，
    不足採信，被告乙○○、甲○○二人之前揭犯行均堪以認定
    。
二、按海洛因乃毒品危害防制條例第二條第二項第一款所明定之
    「第一級毒品」，未經許可不得持有或販賣，被告二人前揭
    非法販賣第一級毒品予朱家民部分，係犯毒品危害防制條例
    第四條第一項之販賣第一級毒品罪。其非法持有第一級毒品
    海洛因之低度行為，應為販賣第一級毒品之高度行為所吸收
    ，不另論罪。被告二人間，有犯意聯絡及行為分擔，為共同
    正犯，又安非他命係屬毒品危害防制條例第二條第二項第二
    款規定所列之第二級毒品，非經許可，不得非法持有、販賣
    。被告二人前揭分別非法販賣安非他命予楊淑莉、綽號「阿
    賓」之成年男子、綽號「仲豪」之成年男子、潘正雄等，均
    係犯毒品危害防制條例第四條第二項之販賣第二級毒品罪，
    其非法持有持有第二級毒品安非他命之犯行，均應為其販賣
    第二級毒品之各該犯行所吸收，均不另論罪。被告二人間，
    就前揭所犯之販賣第二級毒品安非他命間，有犯意聯絡與行
    為分擔，為共同正犯；被告二人前揭之所犯，犯意各別、行
    為互殊，應予分論併罰，被告乙○○前施用毒品案件，經臺
    灣雲林地方法院於92年5月29日以以92年度訴字第269號判處
    應執行有期徒刑1年6月，並於92年6月19日確定，復於93年9
    月23日因縮刑假釋付保護管束出監，於94年7月30日縮刑期
    滿執行完畢，有被告乙○○前案紀錄表附卷可參，其於前案
    執行完畢後5年內，再故意犯本件有期徒刑以上之罪，為累
    犯，本應依刑法第四十七條第一項之規定加重其刑，惟販賣
    第一級毒之罪，其法定本刑為死刑、無期徒刑及販賣第二級
    毒品之法定本刑無期徒刑部分，依刑法第六十四、六十五條
    之規定，均不得加重外，餘依法加重其刑，被告二人前揭非
    法販賣第一級毒品予朱家民部分，僅為一小包，金額為1千
    元，被告二人之手段、情節尚無集團性之情形，惡性尚非重
    大不赦，若以毒品危害防制條例第四條第一項所規定之法定
    本刑而科處最輕本刑無期徒刑，實屬情輕法重，在客觀上尚
    足以引起一般之同情，尚有堪資憫恕之處，即令處以最低度
    刑罰無期徒刑猶嫌過重，本院認依其二人之情狀處以有期徒
    刑，即足以懲儆，並可達防衛社會之目的者，自非不可依客
    觀之犯行與主觀之惡性二者加以考量其情狀有無可值憫恕之
    處，故就被告二人前揭非法販賣第一級毒品予朱家民部分適
    用刑法第五十九條之規定酌量減輕其刑。又按被告以外之人
    於審判外之言詞或書面陳述，除法律另有規定外，不得作為
    證據，刑事訴訟法第一百五十九條第一項定有明文。此乃基
    於直接審理主義及言詞審理主義之原則，證人應於審判程序
    中為證述，使審判者於審判中就有關人員之陳述，憑其直接
    審理及言詞審理以形成正確心證。證人若以書面代替陳述，
    或在審判以外之程序為陳述但未在審判中為陳述者，因審判
    者未能依其言詞陳述而直接審理，無從觀其行，聽其言，有
    無從正確形成心證之可能。況為保障被告之反對詰問權，使
    證人之證述在訴訟上經反覆檢驗，以確保被告之權益及證人
    證述之正確性以明事實，故證據未經法院秉於直接審理、言
    詞審理及反對詰問之情形下，均屬傳聞，原則上不得作為證
    據。次按被告以外之人於審判中有傳喚不到者，其於檢察事
    務官、司法警察官或司法警察調查中所為之陳述，經證明有
    可信之特別情況，且為證明犯罪事實之存否所必要者，得為
    證據，刑事訴訟法第一百五十九條之三第三款後段亦定有明
    文。此乃因檢察事務官、司法警察官或司法警察本即具有調
    查犯嫌疑人犯罪情形及蒐集證據等職權，且此等具有調查犯
    罪權限之人於調查人之供述時，依法須製作筆錄，並經受詢
    問者簽名確認，若所作之筆錄毫無例外全無證據能力，亦當
    非所宜。再如被告以外之人檢察事務官、司法警察官或司法
    警察調查中之陳述，係在可信之特別情況下所為，且為證明
    犯罪事實之存否所必要，而於審判程序中，發生事實上無從
    為直接審理之原因時，仍不承認該陳述之證據適格，即有背
    於實體真發見之訴訟目的，故例外承認於此種情形下，於檢
    察事務官、司法警察官或司法警察中之陳述有證據能力。是
    現行之刑事訴訟法兼採直接審理、言詞審理、反對詰問及實
    體真實發見等原則，非單偏英美法系之反對詰問或大陸法系
    之直接審理，而係以實體真實發見為中心，兼採英美法、大
    陸法系之審理精神。至如證人依法應具結而未具結者，其證
    言不得作為證據，刑事訴訟法第一百五十八條之三另定有明
    文，則若證人於法院、檢察官前為證述而未依法具結者，依
    該條規之規定，其證言不得作為證據。查本案證人楊淑莉於
    警詢中，已就被告乙○○所販賣第二級毒品安非他命部分為
    證述，經司法警察製作筆錄，復經楊淑莉於筆錄簽名確認，
    嗣於本案審理時，楊淑莉經原審依法傳喚、拘提均未到庭。
    然楊淑莉於警詢中為證述時，距被告經起訴之犯罪時間點未
    滿2月；且依監聽譯文所示，2人之通話次數密接，內容又未
    顯示有何怨懟情形，故楊淑莉於警詢中之陳述，當無偏坦或
    不實之動機而有可信之特別情狀，且為證明犯罪事實之存否
    所必要，合於刑事訴訟法第一百五十九條之三第三款後段之
    情形，故其於警詢中之證述，有證據能力。被告請求再傳訊
    證人楊淑莉，經原審依法傳喚、拘提均未到庭，核無必要。
三、原審審理結果據以論罪科刑固非無見，惟按刑法第五十六條
    修正理由之說明，謂「對繼續犯同一罪名之罪者，均適用連
    續犯之規定論處，不無鼓勵犯罪之嫌，亦使國家刑罰權之行
    使發生不合理之現象」、「基於連續犯原為數罪之本質及刑
    罰公平原則之考量，爰刪除有關連續犯之規定」等語，即係
    將本應各自獨立評價之數罪，回歸本來就應賦予複數法律效
    果之原貌，最高法院96年度第9次刑事庭會議決議著有明文
    ，原判決以被告之行為係屬集合犯，尚有未洽，檢察官就此
    提起上訴尚非無理由，且被告二人上訴否認前揭之犯行，雖
    無理由，及檢察官上訴認原判決依刑法第五十九條之規定酌
    量減輕被告之刑不當等亦無理由，惟原判決既有前揭可議之
    處，仍應由本院將原判決予以撤銷改判。爰審酌被告二人之
    之犯罪動機、手段、目的、販賣之價格、數量非鉅，屬小額
    零星販賣，尚無藏有鉅量之毒品，與大宗走私或利用幫派組
    織結構販賣海洛因、安非他命者相較，對社會之危害稍低；
    另被告2人又均有施用毒品之事實，有被告前案紀錄表附卷
    可參，則被告2人或係能力不足供己用毒開銷，而在吸毒者
    彼此互通有無，並賺取其中些微差價，對社會之造成之危害
    尚無從與販賣毒品之大盤、中盤相提並論，及被告二人犯後
    之態度等一切情狀，分別量處如主文所示之刑，扣案之第一
    級毒品海洛因2小包，合計淨重15.97公克、第二級毒品甲基
    安非他命，毛重1.06公克，淨重0.80公克，取0.01公克化驗
    ，餘0.79公克，分別為查獲之毒品危害防制條例所定之第一
    、二級毒品，均應依毒品危害防制條例第十八條第一項前段
    ，併同宣告沒收銷燬之，扣案之第一級毒品海洛因空包裝總
    重1.26公克為被告所有，供犯罪所用之物，依毒品危害防制
    條例第十九條第一項之規定沒收，扣案之乙○○所有電子磅
    秤1只，係供被告2人分裝毒品以供販賣第一、二級毒品之用
    ，均應依毒品危害防制條例第十九條第一項前段之規定宣告
    沒收，另未扣案之被告二人前揭共同販賣第一、二級毒品所
    得共一萬六千元，均依毒品危害防制條例第十九條第一項前
    段規定宣告沒收，如全部或一部不能沒收時，應依同條項後
    段之規定，以其財產抵償之。又扣案之空夾鏈袋91只，係預
    備供被告2人共同販賣第一、二級毒品用以包裝毒品之物，
    且為被告乙○○所有，應依刑法第三十八條第一項第二款後
    段之規定，宣告沒收，並定被告二人之應執行刑。
據上論斷，應依刑事訴訟法第369條第1項前段、第364條、第299
條第1項前段，毒品危害防制條例第4條第1項、第2項、第18條前
段、第19條，刑法第2條第1項前段、第11條前段、第28條、第38
條第1項第2款、第47條第1項、第59條、第51條第5款判決如主文
本案經檢察官丁樹蘭到庭執行職務。
中　　華　　民　　國　　96　　年　　10　　月　　2　 　日
                  刑事第七庭  審判長法  官  黃麗生
                                    法  官  江國華
                                    法  官  許宗和
以上正本證明與原本無異。
如不服本判決，應於收受送達後十日內向本院提出上訴書狀，其
未敘述上訴之理由者並得於提起上訴後十日內向本院補提理由書
（均須按他造當事人之人數附繕本）。
                                    書記官  林淑貞
中　　華　　民　　國　　96　　年　　10　　月　　9　 　日
附錄：本案論罪科刑法條全文
毒品危害防制條例第4條第1、2項
製造、運輸、販賣第一級毒品者，處死刑或無期徒刑；處無期徒
刑者，得併科新臺幣 1 千萬元以下罰金。
製造、運輸、販賣第二級毒品者，處無期徒刑或 7 年以上有期徒
刑，得併科新臺幣 7 百萬元以下罰金。
